臺灣高等法院刑事裁定
111年度抗字第438號
抗  告  人  
即  受刑人  陳國瑋



上列抗告人因聲請定其應執行刑案件，不服臺灣新竹地方法院中
華民國111年2月17日裁定（111年度聲字第72號），提起抗告，
本院裁定如下：
    主  文
抗告駁回。   
    理  由
一、原裁定意旨略以：抗告人即受刑人陳國瑋所犯如附表所示之
    罪，經臺灣新竹地方法院（下稱原審法院）、臺灣臺中地方
    法院（下稱臺中地院）先後判處如附表所示之刑確定在案，
    有各該判決書及本院被告前案紀錄表在卷可稽。茲檢察官依
    刑法第50條第2項、53條、第51條第5款、刑事訴訟法第477
    條第1項之規定，聲請定其應執行之刑，核屬正當，爰裁定
    定其應執行有期徒刑4年2月等語。
二、抗告意旨略以：按法律上屬於自由裁量事項，並非蓋無法律
    性之拘束，在法律上有其外部界線及內部界線，前者為法律
    之具體規定，後者為法院應受不得明顯違反公平正義、法律
    秩序理念及目的之規範，法院為裁判時二者均不得有所逾越
    。又參酌臺中地院98年度易字第2067號判決、最高法院98年
    度台上字第6192號、臺灣基隆地方法院96年度易字第538號
    、臺灣高等法院97年度上訴字第5195號、臺中地院98年度聲
    字第5043號裁定所定之執行刑，本件抗告人經原審法院分別
    以111年度聲字第70號、72號定應執行刑有期徒刑4年1月、4
    年2月，二者合計應執行8年3月，比之強盜罪或販賣二級毒
    品罪為重，有違公平原則，懇請撤銷原裁定，另為更有利於
    抗告人之裁定等語。
三、按裁判確定前犯數罪者，併合處罰之。但有下列情形之一者
    ，不在此限：一、得易科罰金之罪與不得易科罰金之罪。前
    項但書情形，受刑人請求檢察官聲請定應執行刑者，依第51
    條規定定之。數罪併罰，有二裁判以上者，依第51條之規定
    ，定其應執行之刑。數罪併罰，分別宣告其罪之刑，依下列
    各款定其應執行者：五、宣告多數有期徒刑者，於各刑中之
    最長期以上，各刑合併之刑期以下，定其刑期，但不得逾30
    年，刑法第50條第1 項但書第1 款、第2 項、第53條、第51
    條第5 款分別定有明文。次按量刑及數罪併罰定應執行刑之
    輕重，屬事實審法院得依職權自由裁量之事項。然法律上屬
    於自由裁量之事項，並非概無法律性之拘束。自由裁量係於
    法律一定之外部性界限內（以定執行刑言，即不得違反刑法
    第51條之規定）使法官具體選擇以為適當之處理；因此在裁
    量時，必須符合所適用之法規之目的。更進一步言，須受法
    律秩序之理念所指導，此亦即所謂之自由裁量之內部性界限
    。關於定應執行之刑，既屬自由裁量之範圍，其應受此項內
    部性界限之拘束，要屬當然。又民國103年6月4日修正刑事
    訴訟法第370條第2項、第3項，對第二審上訴案件之定應執
    行刑，明定有不利益變更禁止原則之適用。而分屬不同案件
    之數罪併罰，倘一裁判宣告數罪之刑，曾經定其執行刑（下
    稱原定執行刑），再與其他裁判宣告之刑定其執行刑時，在
    法理上亦應同受此原則之拘束。亦即基於有利被告之不利益
    變更禁止原則，分屬不同案件之數罪併罰定執行刑，原定執
    行刑有拘束新定執行刑上限之效果，法院裁量所定之刑期上
    限，自不得較重於「原定執行刑加計新宣告刑之總和」（最
    高法院108年度台抗字第436號裁定意旨參照）。
四、經查：
㈠、抗告人所犯如附表所示各罪，先後經原審法院、臺中地院判
    決如附表所示之刑，並均確定，其中編號2至4曾經定應執行
    有期行刑1年2月、編號5至7曾經定應執行有期行刑7月、編
    號10、11曾經定應執行有期行刑6月，有各該判決及本院被
    告前案紀錄表在卷可稽（見原審111聲72卷第17至55頁，本
    院卷第23至72頁）。又抗告人所犯如附表所示各罪所宣告之
    刑，分屬得易科罰金或易服社會勞動之刑及不得易科罰金或
    易服社會勞動之刑，復據抗告人向檢察官聲請合併定執行，
    亦有臺灣新竹地方檢察署受刑人定執行刑或易科罰金意願回
    覆表附卷足憑（見同上聲字卷第13、15頁）。檢察官據此向
    最後事實審之原審法院聲請定其應執行之刑，原審法院認其
    聲請為正當，依刑事訴訟法第477條第1項，刑法第50條第2
    項、第53條、第51條第5款等規定，以抗告人所犯如附表所
    示數罪之宣告刑為基礎，於各罪所處有期徒刑中之最長刑有
    期徒刑9月以上，編號2至4、5至7、10至11曾定之應執行刑
    加計編號1、8、9、12所宣告之刑總合即有期徒刑4年6月以
    下，裁定其應執行刑為有期徒刑4年2月，顯未踰越前述之內
    、外部性界限，刑度亦有所減輕，顯已給予適度之刑罰折扣
    ，符合法律授與裁量權之目的，與所適用法規目的之內部性
    界限無違。
㈡、抗告人雖以前詞置辯。然考量抗告人所犯除編號8為施用第一
    級毒品外，其餘各罪均為竊盜罪，所犯各罪之罪質相同，且
    犯罪時間相近，考量數罪之犯罪類型於併合處罰時其責任非
    難之程度、數罪對法益侵害之加重效應，暨其所犯之罪所反
    映出之人格特性與傾向，並審酌附表編號2至4所示之罪，曾
    定應執行有期徒刑1年2月，附表編號5至7所示之罪，曾定應
    執行有期徒刑7月、附表編號10、11所示之罪，曾定應執行
    有期徒刑6月等一切情狀，認原裁定就抗告人所犯如附表所
    示之罪，定應執行刑為有期徒刑4年2月乙節，業已考量上開
    定應執行刑應審酌之要素，給予抗告人相當之恤刑利益，而
    為公平、合理之定刑，未違反內部性界限或刑事訴訟法第37
    0條第1項、第2項所定不利益變更禁止原則，尚不能認有何
    裁量濫用之情事，揆諸上開說明，並無違法或不當之處。
㈢、至抗告人雖指本件原審裁定相較強盜罪或販賣二級毒品罪之
    刑度為重，有違公平原則云云。然查，因不同定執行刑聲請
    案件，其所包含之犯罪情節、類型均有差異，本無從期待均
    按照一定之比例或折數，劃一量刑標準，並拘束日後法院定
    應執行刑職權之行使。從而，自難據此率認原裁定有何濫用
    裁量權限或輕重失當之可言。
五、原裁定依檢察官聲請範圍即如附表所示之罪合併定其應執行
    有期徒刑4年2月，尚無違誤。抗告人執上開抗告意旨對原裁
    定而為指摘，為無理由，應予駁回。
據上論斷，應依刑事訴訟法第412條，裁定如主文。
中　　華　　民　　國　　111 　年　　3 　　月　　31　　日
                  刑事第十九庭  審判長法　官  曾淑華
                                      法　官  許文章
                                      法　官  李殷君
以上正本證明與原本無異。
如不服本裁定，應於收受送達後五日內向本院提出抗告狀。
                                      書記官  周彧亘
中　　華　　民　　國　　111 　年　　3 　　月　　31　　日